【裁判字號】    99,交聲,10
【裁判日期】    990331
【裁判案由】    聲明異議
【裁判全文】
臺灣彰化地方法院刑事裁定              99年度交聲字第10號
原處分機關    交通部公路總局臺中區監理所彰化監理站
異  議  人
即受處分人    乙○○
上列受處分人因違反道路交通管理處罰條例案件，對於交通部公
路總局臺中區監理所彰化監理站中華民國98年12月7日所為之處
分（彰監四字第裁64-I00000000號），聲明異議，本院裁定如下
：
    主    文
異議駁回。
    理  由
一、按汽車駕駛人，行經有燈光號誌管制之交岔路口闖紅燈者，
    處新臺幣（下同）1,800元以上5,400元以下罰鍰，道路交通
    管理處罰條例第53條第1項定有明文。次按汽車駕駛人，違
    反同條例第53條者，除依原條款處罰鍰外，並記違規點數3
    點，同條例第63條第1項第3款亦有明文。
二、原處分意旨略以：異議人即受處分人乙○○駕駛車號291-BY
    G號重型機車，於民國98年11月7日14時25分許，行經彰化縣
    彰化市○○路與仁愛路路口處，因「闖紅燈（左轉）」違規
    ，經彰化縣警察局彰化分局警員以彰警交字第I00000000號
    舉發違反道路交通管理事件通知單當場舉發，異議人不服提
    出申訴未果，原處分機關乃依道路交通管理處罰條例第53條
    第1項、第63條第1項第3款之規定，裁處罰鍰1,800元，並記
    違規點數3點。
三、異議人即受處分人乙○○聲明異議意旨略以：異議人於98年
    11月7日14時25分許，從彰化市○○路騎機車往北出發，當
    機車行經仁愛路口時號誌燈是黃燈，異議人將車速減慢駛入
    停車格號，黃燈號誌啟動3秒轉為紅燈，異議人考慮左轉，
    此時號誌燈為黃燈轉變紅燈，異議人巧遇民族派出所吳警員
    騎機車向異議人招手，我聽從員警指示機車未停頓而左轉；
    異議人曾從事導線失竊查贓工作，每週必會同管區警員查察
    資源回收商有否從事銅線買賣，故與警員朋友寒喧是常有之
    事，哪知吳警員乘機車向異議人揮手左轉停車，異議人聽從
    指示左轉，他卻誣賴異議人闖紅燈，執行單位不可把百姓當
    提款機，而引起民怨，且南瑤路與仁愛路口號誌燈下，未標
    示「越線受罰」及闖紅燈標準點，聽從員警的指示竟變成受
    害者，請撤銷原處分云云。
四、經查，異議人乙○○固不否認有於上開時、地紅燈左轉，惟
    以其當時誤以為巧遇熟識之警員聽從其招呼而為紅燈左轉之
    行為置辯，然上開闖紅燈（紅燈左轉）之違規情形，業經證
    人即本件舉發警員甲○○於本院開庭時結證稱：「我當時是
    由西往東停在至愛路上的紅綠燈下，我右側就是南瑤路，系
    爭機車轉向西來，那時我們這邊還是綠燈，該部機車轉過來
    後沒有停下，我就示意叫他停下來」、「我是在異議人左轉
    闖紅燈後，我才舉手，並不是在他停在南瑤路時就舉手招他
    過來，當時執勤的警員一共有2人，我們有穿制服，並騎乘
    警用機車」等語明確，並庭呈該路口監視器攝影光碟及攫取
    照片5張。經本院當庭勘驗前開監視器攝影畫面，異議人於
    行經南瑤路與仁愛路口處，駛入路口停車格時，並未明顯減
    速行駛，隨即左轉，違規闖越紅燈之行為洵可確定；且縱如
    異議人所述當時係巧遇熟識之警員，基於駕駛人須遵守行車
    規則及交通號誌指示行駛之規定，仍須俟該路口燈號轉為可
    通行之紅燈左轉燈或綠燈時始可前往，非如異議人所認知執
    行勤務者為其所識時即可免責，亦無礙於其違規事實之認定
    ，是異議人所述顯係卸責之詞，殊不足採。本件復經舉發員
    警到庭證述如上，其證詞尚屬合理，且當時共同執行勤務時
    共有2人，應無觀察誤判之可能，其復與異議人並不認識，
    彼此間亦無任何嫌隙，當不至甘冒涉犯偽證罪之風險，蓄意
    構陷異議人，本院就其前開證言又查無顯著瑕疵或與事實不
    符之處，是其證詞應值採信，堪認異議人確有上開之違規事
    實無訛，而異議人仍執詞辯稱係遭警方誣陷，亦未能提出任
    何有利之證據，其所辯自無足取。
五、綜上，本件違規情事堪以認定，原處分機關援引首揭道路交
    通管理處罰條例第53條第1項、第63條第1項第3款之規定，
    裁處異議人罰鍰1,800元，並記違規點數3點，於法並無違誤
    。本件異議為無理由，應予駁回。
中    華    民    國    99    年    3     月    31    日
                  交通法庭            法  官  洪志賢
以上正本證明與原本無異。
如不服本裁定，應於裁定送達後五日內向本院提出抗告狀(須附
繕本 )。
中    華    民    國    99    年    3     月    31    日
                                      書記官  許億先

司法院資訊處製作；財團法人民間司法改革基金會備份。
